臺灣板橋地方法院刑事判決　　　　　　　95年度重訴字第32號
公　訴　人　臺灣板橋地方法院檢察署檢察官
被　　　告　乙○○
上列被告因詐欺等案件，經檢察官提起公訴（93年度偵字第1802
號、93年度偵字第10272 號、94年度偵字第8082號），本院判決
如下：
    主  文
本件公訴不受理。
    理  由
一、公訴意旨略以：如起訴書所載（如附件）。
二、按不起訴處分已確定，非有下列情形之一，不得對於同一案
    件再行起訴：一發現新事實或新證據者。二有第420 條第1
    項第1 款、第2 款、第4 款或第5 款所定得為再審原因之情
    形者。又曾為不起訴處分，而違背前開規定再行起訴者，應
    諭知不受理判決，並得不經言詞辯論為之，刑事訴訟法第26
    0 條、第303 條第4 款、第307 條分別定有明文，可資參照
    。
三、本件被告乙○○因身為發弘有限公司之負責人，於民國91年
    間，因發弘有限公司於無實際交易之情形下，虛開統一發票
    予歡鎂國際股份有限公司（下稱歡鎂公司），幫助歡鎂公司
    逃漏稅捐等情，經臺灣板橋地方法院檢察署檢察官於95年5
    月11日提起本件公訴；惟查，上開被告乙○○所涉同一犯罪
    事實，業經臺灣臺北地方法院檢察署檢察官偵查後，依證人
    梅慧玲、甲○○、黃皭修等人之證詞，認被告乙○○辯稱渠
    不知上揭虛開發票等情，應堪採信，而認本件被告乙○○罪
    嫌不足，而於93年12月20日以93年度偵字第7017號為不起訴
    處分確定。（至發弘有限公司虛開統一發票予歡鎂公司使用
    之幫助逃漏稅捐行為，業經臺灣臺北地方法院檢察署檢察官
    偵查後認定係梅慧玲所為，而於94年6 月9 日以94年度偵字
    第4322號提起公訴，經臺灣臺北地方法院94年度訴字第807
    號判決梅慧玲有罪，現仍上訴中）。而臺灣板橋地方法院檢
    察署檢察官於上開臺灣臺北地方法院檢察署檢察官不起訴處
    分確定後，又於95年5 月11日對被告乙○○所涉同一幫助逃
    漏稅捐之犯行提起本件公訴，惟並未釋明有何新事實、新證
    據，或有何可依刑事訴訟法第420 條第1 項第1 款、第2 款
    、第4 款或第5 款可為再審原因之情形。茲經本院調取臺灣
    臺北地方法院檢察署93年度偵字第7017號卷宗，與本件檢察
    官起訴之卷證，加以核閱後，亦查無有何可動搖原確定不起
    訴處分結果之新事實、新證據，或有何可依刑事訴訟法第42
    0 條第1 項第1 款、第2 款、第4 款或第5 款可為再審原因
    之情形。揆諸前揭說明，自應為不起訴之處分，爰不經言詞
    辯論，逕為諭知不受理之判決。
四、據上論斷，應依刑事訴訟法第303 條第4 款、第307 條，判
    決如主文。
中　　華　　民　　國　　96　　年　　6 　　月　　8 　　日
                刑事第五庭審判長法　官  陳坤地
                                法  官  李麗珠
                                法  官  許映鈞
以上正本證明與原本無異
如不服本判決應於送達後10日內向本院提出上訴狀
                                書記官　范煥堂
中　　華　　民　　國　　96　　年　　6 　　月　　8 　　日
